# 请教陈版主一个同控问题

提问人：hegengxi 时间：2021-04-06 08:05:05
陈版主你好，这里想请教一个同控相关的问题：
2020 年 12 月，A公司支付B公司收购款 90 万元，未达到控制，年底计入其他非流动资产核算。
2021 年 1 月，A公司支付B公司收购尾款 10 万元，达到控制，纳入合并范围，形成同控合并。
B公司股本 1 万元，收购完成后持股比例100%。
追溯调整 2020 年 12 月资产负债表时，这笔同控对净资产的影响应该是下面哪一个呢？
1 、+1万元
2 、+1-90=-89万元
3 、+1-90-10=-99万元
谢谢！

回答人：chenyiwei
应采用你的第二种观点：+1-90=-89万元。后续到购买日时，不论尾款是否实际支付，均在购买日按应支付的尾款减少合并净资产。